# 租赁合同变更

提问人：go 司南 时间：2021-01-28 13:33:06
请教大家一个问题，公司的房产用于出租，原租赁协议约定免租期 3 个月，同时约定承租人每年应支付的租金逐年按5%递增，公司会存在原合同尚未执行完，但承租人要求减租，于是双方重新签订了合同，针对这个情况，属于合同变更三种情形中的哪一种呢？

回答人：chenyiwei
建议首先看下是否符合《新冠肺炎疫情相关租金减让会计处理规定》（财会[2020]10号）的适用条件，以及是否选择适用该文件规定的简化处理。
如果是，则无需对租赁变更按准则规定进行复杂的会计处理。
“原合同尚未执行完，但承租人要求减租，于是双方重新签订了合同”这种表述过于简单，无法判断在准则规定的完整处理模式下的变更类型，建议获取进一步信息后再作分析判断。